【裁判字號】    92,易,1457
【裁判日期】    920617
【裁判案由】    傷害等
【裁判全文】
臺灣臺中地方法院刑事判決                        九十二年度易字第一四五七號
    公  訴  人  臺灣臺中地方法院檢察署檢察官
    被      告  乙○○
右列被告因傷害等案件，經檢察官提起公訴（九十二年度偵字第四五四一號），本院
判決如左：
    主  文
乙○○以加害生命、身體之事，恐嚇他人，致生危害於安全，處拘役肆拾日，如易科
罰金，以佰元折算壹日。
其餘被訴傷害罪部分，公訴不受理。
    事  實
一、乙○○係甲○○○之丈夫，為家庭暴力防治法第三條第一款所定之家庭成員。其
    於九十一年十月三十日下午四時三十分許，在臺中市○區○○里○○街五一號住
    處傷害張秀枝（傷害部分經甲○○○在本院審理時撤回告訴，此部分另為不受理
    之諭知，詳如後述），甲○○○事後搬離上址，乙○○基於恐嚇之概括犯意，連
    續於九十一年十二月二十二日下午三時許、六時許，分別打電話向甲○○○恫嚇
    稱：「搬回家，要不然馬上辦離婚，再不然讓妳娘家死的很難看！」、「妳是剪
    刀柄、鐵掃帚，剋夫、剋夫，妳盡量瘋，要回家就請員警護送回家，要不然就讓
    妳一手一腳全斷，也要讓妳娘家死的很難看！」，以加害生命、身體之事恐嚇甲
    ○○○，使甲○○○心生畏懼，致生危害於甲○○○及其娘家生命、身體之安全
    。
二、案經甲○○○訴由臺灣臺中地方法院檢察署檢察官偵查起訴。
    理  由
壹、有罪部分：
一、訊據被告乙○○固供承有於右揭時地撥打電話給告訴人甲○○○之行為，但矢口
    否認有對告訴人恐嚇致危害安全之行為，辯稱：甲○○○都打電話跟伊兄弟姊妹
    騷擾，伊於九十一年十二月二十二日下午三時許，打電話要甲○○○不要打電話
    向伊家人擾亂，伊以反問語氣問「不然我向妳娘家亂呢？」，甲○○○才說和我
    娘家沒關係。我沒有說「要讓妳娘家死的很難看！」，但伊有要她不要這樣亂，
    不然會一手一腳，我有罵她是「妳是剪刀柄、鐵掃帚，剋夫、剋夫」，但伊沒有
    說「要回家就請員警護送回家，要不然就讓妳一手一腳全斷」，伊沒有恐嚇她的
    意思，只是要她不要再去騷擾伊之家人云云。惟查：
（一）告訴人於本院審理時陳稱：「事後我搬離上址，乙○○仍於九十一年十二月二
      十二日下午三點許，打電話向我恫嚇稱：『搬回家，要不然馬上辦離婚，再不
      然讓妳娘家死的很難看！』，後來我去買錄音機錄音，當天下午六點，乙○○
      有打電話跟我恐嚇，說：『妳是剪刀柄、鐵掃帚，剋夫、剋夫，妳盡量瘋，要
      回家就請員警護送回家，要不然就讓妳一手一腳全斷，也要讓妳娘家死的很難
      看！』，因我聽不下去，就將錄音帶關掉。」等語，核其內容與被告提出之錄
      音譯文相同，又檢察官於九十二年三月十七日偵查時當庭勘驗錄音帶，除譯文
      內所載「也要讓妳娘家死的很難看」之外，其餘部分均詳如九十一年十二月二
      十二日下午六時錄音譯文內容所載等情，均載明當日之訊問筆錄。而被告於當
      日偵查及本院審理時，亦對該錄音帶譯文內容，表示沒有意見，是可證明告訴
      人之上開指述與事實相符，足可採信。檢察官勘驗錄音帶時，雖無聽見「也要
      讓妳娘家死的很難看」該句話，但告訴人及被告均陳稱有說過該句話，故被告
      確有說過該句話之事實，亦可採信。
（二）被告之子女張哲芳及張哲誌均到庭證稱：「（問：九十一年十二月二十二日下
      午三點左右，乙○○有無打電話給甲○○○？）有。是我要媽媽接電話的，我
      只聽到我媽媽講的話，不知道我爸爸講的話，我只聽到我媽媽說我不可能搬回
      去住，這些事情和娘家沒有關係，之後的不記得了。」等語，核與告訴人指訴
      當時係伊女兒要求伊接電話，且告訴人之對話內容：「我不可能搬回、這些事
      情和娘家沒有關係」等語，與被告恫嚇稱：「搬回家，要不然馬上辦離婚，再
      不然讓妳娘家死的很難看！」之內容亦相吻合，亦可佐證告訴人之上開指述與
      事實相符。
    綜上所述，被告前揭辯詞，顯係事後卸責之詞，不足採信，事證明確，被告右揭
    恐嚇犯行，洵堪認定。
二、核被告所為，係犯刑法第三百零五條之以危害生命、身體之事，恐嚇危害安全罪
    。被告恐嚇之內容雖包含告訴人及娘家人之生命安全，但其恐嚇之對象僅為告訴
    人一人，並不及於其他人，亦無證據證明告訴人有告知其娘家其他人或被告有透
    過告訴人間接告知之意思，是本案為單純一罪，併予指明。爰審酌被告偶因細故
    即以惡言對其妻子甲○○○恐嚇，造成告訴人甲○○○心生畏懼，致生危害於安
    全，犯後否認犯行，並無悔意，惟念及告訴人於本院顧念夫妻情份，表示願意原
    諒被告，且被告並無前科，有臺灣高等法院被告全國前案紀錄表一份在卷可按等
    一切情狀，量處如主文所示之刑，並諭知易科罰金之折算標準。
貳、不受理諭知部分：
一、公訴意旨略以：被告於九十一年十月三十日十六時三十分許，在臺中市○區○○
    里○○街五一號住處，因夫妻感情不睦，告訴人欲搬離上址致雙方發生爭執，詎
    被告基於傷害人身體之故意，出手毆打告訴人之頭部、胸腹部，並將告訴人推倒
    在地，致告訴人受有左臉部三乘三公分、左耳後一乘一公分、前胸六乘一公分、
    右背三乘三公分、左臀三乘三公分瘀腫傷之傷害。因認被告犯刑法第二百七十七
    條之傷害罪，屬家庭暴力防治法第二條第二項之家庭暴力罪等語。
二、按告訴乃論之罪，告訴人於第一審辯論終結前得撤回其告訴，又告訴經撤回者，
    應諭知不受理之判決，並得不經言詞辯論為之，刑事訴訟法第二百三十八條第一
    項、第三百零三條第三款、第三百零七條，分別定有明文。
三、本案告訴人甲○○○告訴被告傷害罪部分，公訴人認係犯刑法第二百七十七條第
    一項之普通傷害罪，依同法第二百八十七條前段之規定，須告訴乃論。茲據告訴
    人於本院第一審辯論終結前，當庭撤回其告訴，揆諸前開說明，爰不經言詞辯論
    ，逕為諭知不受理之判決。
據上論斷，應依刑事訴訟法第二百九十九條第一項前段、第三百零三條第三款、第三
百零七條，刑法第三百零五條、第四十一條第一項前段，罰金罰鍰提高標準條例第一
條前段、第二條，判決如主文。
本案經檢察官高永棟到庭執行職務
中      華      民      國    九十二    年      六      月     十七     日
                              臺灣臺中地方法院刑事第四庭
                                      法  官  楊  真  明
右正本證明與原本無異。
如不服本判決，應於送達後十日內向本院提出上訴狀（須附繕本），上訴於臺灣高等
法院臺中分院。
                                      書記官
中      華      民      國    九十二    年      六      月     十七     日
附錄本判決論罪科刑法條
中華民國刑法第三百零五條：
  以加害生命、身體、自由、名譽、財產之事，恐嚇他人致生危害於安全者，處二年
  以下有期徒刑、拘役或三百元以下罰金。


司法院資訊處製作；財團法人民間司法改革基金會備份。
